# 请教陈版：非同一控制下企业合并影响个别报表问题

提问人：chierbuxi 时间：2011-05-19 09:31:16
非同一控制下，企业合并成本小于合并中取得的被购买方可辨认净资产公允价值份额的部分，计入合并当期损益。在控股合并的情况下，上述差额应体现在购买方合并当期的合并利润表中，不影响购买方个别利润表。
请问陈老师：为何不影响个别利润表？请您详细解释一下吧

回答人：chenyiwei
购买方个别报表中，对被购买方的长期股权投资是按成本法核算的，并且按照企业合并准则确定的合并成本作为长期股权投资的初始计量金额，所以不会在个别报表上体现该项收益。